臺灣新北地方法院刑事判決
111年度審易字第2234號
公  訴  人  臺灣新北地方檢察署檢察官
被      告  陳麗秋




選任辯護人  陳俊宏律師（法律扶助）
上列被告因竊盜案件，經檢察官提起公訴（110年度偵字第30607
號、第41957號、第42292號），被告於本院準備程序中就被訴事
實為有罪之陳述，經告知簡式審判程序之旨，並聽取當事人及辯
護人之意見後，經本院裁定行簡式審判程序，判決如下：
    主  文
陳麗秋犯如附表主文欄所示之罪，各處如附表主文欄所示之刑及
沒收。
    事  實
一、陳麗秋因罹患精神病症，導致其辨識行為違法或依其辨識而
    行為之能力顯著減低，而意圖為自己不法之所有，基於竊盜
    之犯意，分別為下列犯行：
(一)於民國110年6月15日11時41分許，開門進入位在新北市○○區
    ○○路00巷0號1樓之程煒煌住處後，徒手竊取三星廠牌咖啡色
    平板電腦1臺（價值約新臺幣【下同】6,000元）及白色CD播
    放器1臺（價值約1,000元），得手後隨即離去。嗣程煒煌發
    覺遭竊後，調閱現場監視錄影畫面並報警處理，始循線查悉
    上情。（起訴書犯罪事實一㈢）　　
(二)另於110年6月25日14時許，在新北市○○區○○路0段000號店面
    內，竊取黃寶龍所有、放置於該處之OPPO廠牌粉紅色行動電
    話1支，得手後隨即離去。嗣黃寶龍發覺遭竊後報警處理，
    經警調閱現場監視錄影畫面，始循線查悉上情（上開行動電
    話已返還黃寶龍）。（起訴書犯罪事實一㈡）　
(三)又於110年8月6日10時50分許，在新北市○○區○○路0段00號前
    ，見余鴻朋所有之車牌號碼000-000號普通重型機車（下稱
    本案機車）停放該處，且鑰匙插在機車電門疏未取下，竟以
    鑰匙發動機車電門後，將之駛離現場而竊取之（本案機車、
    機車鑰匙已返還余鴻朋)。（起訴書犯罪事實一㈠前段）
(四)再於110年8月6日某時許，在新北市○○區○○路00號後棟，徒
    手竊取新北市政府警察局海山分局交通分隊警員程畯宏所有
    、吊掛於該處之警用反光外套1件，得手後隨即離去。嗣於
    同日16時許，陳麗秋穿著上開竊得外套、騎乘本案機車行經
    新北市中和區中山路3段與民生街口時，為警攔檢而查獲（
    上開警用反光外套已返還程畯宏)。（起訴書犯罪事實一㈠後
    段）
二、案經余鴻朋訴由新北市政府警察局中和分局、程煒煌訴由新
    北市政府警察局板橋分局報告臺灣新北地方檢察署檢察官偵
    查起訴。
    理  由
一、查本案被告陳麗秋所犯均係死刑、無期徒刑、最輕本刑為3
    年以上有期徒刑以外之罪，且均非高等法院管轄第一審之案
    件，其於準備程序中就前揭被訴事實為有罪之陳述，經本院
    告知簡式審判程序之旨，並聽取公訴人、被告及辯護人之意
    見後，經裁定進行簡式審判程序審理，則本案證據之調查，
    依刑事訴訟法第273條之2規定，自不受同法第159條第1項、
    第161條之2、第161條之3、第163條之1及第164條至第170條
    規定之限制，合先敘明。
二、上開犯罪事實，業據被告於本院準備程序及審理時均坦承不
    諱，並有如附表證據資料欄所示之證據附卷可稽，足認被告
    上開任意性自白與事實相符，堪以採信。本案事證明確，被
    告犯行洵堪認定，應依法論科。　
三、論罪科刑：
(一)罪名：
 1、就事實欄一（一）部分，核被告所為，係犯刑法第321條第1
    項第1款之侵入住宅竊盜罪。
 2、就事實欄一（二）至（四）部分，核被告所為，均係犯刑法
    第320條第1項之竊盜罪（共3罪）。　　
(二)罪數：　　
    被告所犯上開侵入住宅竊盜罪1罪、普通竊盜罪3罪間，犯意
    個別，行為互殊，應予分論併罰。
(三)刑之減輕：　　
　　被告前因於110年6月10日、21日、26日、29日另犯竊盜案件
    ，經檢察官提起公訴後，由本案另案審理（案號：本院110
    年度易字第857號，下稱前案）期間，經本院將被告送請精
    神鑑定，經醫療財團法人徐元智先生醫藥基金會亞東紀念醫
    院（下稱亞東醫院）對被告進行精神鑑定，鑑定結果略以：
    被告目前之精神科臨床診斷為「精神病症，可能的鑑別診斷
    包括情感思覺失調症與另一身體病況引起的精神病症」，其
    於為前案犯行時，因上開病症－精神病症，致其辨識行為違
    法或依其辨識而行為之能力，達顯著降低之程度等語，此有
    本院卷附亞東醫院精神鑑定報告書影本1份可稽，而被告為
    本案犯行之時點為110年6月15日、110年6月25日、110年8月
    6日，與其前案犯罪時間相近，卷內復無證據可以認定被告
    之精神狀況於其為本案犯行時有何重大變化，是上開鑑定結
    果，仍足為本案被告行為時精神狀況之佐證，本院因認被告
    為本案4次竊盜犯行時，其辨識行為違法或依其辨識而行為
    之能力，應已達顯著降低之程度，爰均依刑法第19條第2項
    規定減輕其刑。
(四)量刑：　　
 1、爰審酌被告正值壯年，不思以正當途徑賺取所需，貪圖己利
    而為如附表所示之竊盜犯行，造成告訴人、被害人之財物損
    失，顯然欠缺尊重他人財產權之觀念，其犯罪動機、目的及
    手段均無可取，所為應予非難，且其前有多次竊盜之前案紀
    錄，有臺灣高等法院被告前案紀錄表在卷可參，素行非佳；
    兼衡被告於本院審理時自陳之家庭生活與經濟狀況（見本院
    簡式審判筆錄第5頁）、高中畢業之智識程度（見本院卷附
    之被告個人戶籍資料查詢結果）、所竊取之財物價值、告訴
    人或被害人等所受損失之程度，及被告犯後坦承犯行，惟未
    能與告訴人或被害人等達成和解賠償損害等一切情狀，分別
    量處如附表所示之刑，並諭知如易科罰金之折算標準。
 2、關於數罪併罰之案件，如能俟被告所犯數罪全部確定後，於
    執行時，始由該案犯罪事實最後判決之法院所對應之檢察署
    檢察官，聲請該法院裁定之，無庸於每一個案判決時定其應
    執行刑，則依此所為之定刑，不但能保障被告（受刑人）之
    聽審權，符合正當法律程序，更可提升刑罰之可預測性，減
    少不必要之重複裁判，避免違反一事不再理原則情事之發生
    （最高法院110年度台抗大字第489號裁定意旨參照）。經查
    被告另犯多件竊盜案件，業經臺灣桃園地方法院110年度壢
    簡字第1038號、110年度壢簡字第1649號、臺灣雲林地方法
    院110年度易字第587號、臺灣嘉義地方法院110年度嘉簡字
    第1128號、本院111年度審易字第103號、111年度簡字第841
    號、111年度簡字第867號、111年度簡字第879號、111年度
    簡字第922號、111年度簡字第1030號等判決分別判處有期徒
    刑、拘役確定，另有多案仍在法院繫屬審理中等情，有臺灣
    高等法院被告前案紀錄表在卷可參，而與被告本案所犯上開
    各罪，有可合併定執行刑之情況，揆諸前開說明，俟被告所
    犯數罪全部確定後，由檢察官聲請裁定為宜，爰不予定應執
    行刑。
四、沒收部分：
(一)按犯罪所得，屬於犯罪行為人者，沒收之；前2項之沒收，
    於全部或一部不能沒收或不宜執行沒收時，追徵其價額，刑
    法第38條之1第1項前段、第3項定有明文。查：被告就事實
    欄一（一）所竊得之三星廠牌咖啡色平板電腦1臺及白色CD
    播放器1臺，屬其此部分犯罪所得，未據扣案，亦未實際合
    法發還告訴人程煒煌，爰依刑法第38條之1第1項前段、第3
    項之規定，於被告此部分犯行之主文項下宣告沒收，於全部
    或一部不能沒收或不宜執行沒收時，追徵其價額。
(二)至被告就事實欄一（二）所竊得之OPPO廠牌粉紅色行動電話
    1支；就事實欄一（三）所竊得之本案機車及機車鑰匙；就
    事實欄一（四）所竊得之警用反光外套1件，固屬被告之犯
    罪所得，惟業經員警實際發還各該告訴人、被害人乙節，有
    如附表所示扣押物發還認領保管單、贓物認領保管單等件在
    卷可參，爰依刑法第38條之1第5項規定不予宣告沒收或追徵
    。
據上論斷，應依刑事訴訟法第273條之1第1項、第299條第1項前
段，刑法第320條第1項、第321條第1項第1款、第19條第2項、第
41條第1項前段、第38條之1第1項前段、第3項，刑法施行法第1
條之1第1項，判決如主文。
本案經檢察官王聖涵提起公訴，檢察官黃明絹到庭執行職務。
中　　華　　民　　國　　111 　年　　12　　月　　21　　日
                  刑事第二十五庭  法  官  白光華　　
以上正本證明與原本無異。　　
如不服本判決，應於判決送達後20日內敘明上訴理由，向本院提
出上訴狀 (應附繕本) ，上訴於臺灣高等法院。其未敘述上訴理
由者，應於上訴期間屆滿後20日內向本院補提理由書「切勿逕送
上級法院」。
                                  書記官  楊貽婷
中　　華　　民　　國　　111 　年　　12　　月　　21　　日
附錄本案論罪科刑法條全文：
中華民國刑法第320條
意圖為自己或第三人不法之所有，而竊取他人之動產者，為竊盜
罪，處5年以下有期徒刑、拘役或50萬元以下罰金。
意圖為自己或第三人不法之利益，而竊佔他人之不動產者，依前
項之規定處斷。
前二項之未遂犯罰之。

中華民國刑法第321條
犯前條第1項、第2項之罪而有下列情形之一者，處6月以上5年以
下有期徒刑，得併科50萬元以下罰金：
一、侵入住宅或有人居住之建築物、船艦或隱匿其內而犯之。
二、毀越門窗、牆垣或其他安全設備而犯之。
三、攜帶兇器而犯之。
四、結夥三人以上而犯之。
五、乘火災、水災或其他災害之際而犯之。
六、在車站、港埠、航空站或其他供水、陸、空公眾運輸之舟、
    車、航空機內而犯之。
前項之未遂犯罰之。

附表：
編號 犯罪事實 證據資料 主文(罪名、宣告刑及沒收) 1 如事實欄一（一）所示之事實  【110年度偵字第42292號卷部分】 1、證人即告訴人程煒煌於警詢時之證述（第6至7頁）。 2、現場監視器錄影畫面光碟暨錄影畫面擷圖、現場照片共8張（第10至11頁）。 3、臺灣新北地方檢察署勘驗筆錄1份（第18至23頁）。 陳麗秋犯侵入住宅竊盜罪，處有期徒刑肆月，如易科罰金，以新臺幣壹仟元折算壹日。 未扣案之犯罪所得三星廠牌咖啡色平板電腦壹臺及白色CD播放器壹臺均沒收，於全部或一部不能沒收或不宜執行沒收時，追徵其價額。 2 如事實欄一（二）所示之事實  【110年度偵字第41957號卷部分】 1、證人即被害人黃寶龍於警詢時之證述（第5至6頁）。 2、現場監視器錄影畫面擷圖8張（第7至8頁）。 3、新北市政府警察局板橋分局扣押筆錄、扣押物品目錄表、扣押物發還認領保管單各1份（第9至11頁、第13頁）。 陳麗秋犯竊盜罪，處拘役肆拾日，如易科罰金，以新臺幣壹仟元折算壹日。 3 如事實欄一（三）所示之事實  【110年度偵字第30607號卷部分】 1、證人即告訴代理人楊振祖於警詢時之證述（第11至12頁）。 2、新北市政府警察局中和分局扣押筆錄、扣押物品目錄表、贓物認領保管單、車輛詳細資料報表、失車-案件基本資料詳細畫面報表各1份（第16至17頁、第19頁、第20頁、第25頁、第26頁）。 3、現場監視器錄影畫面翻拍照片及查獲照片共6張（第28至29頁）。 陳麗秋犯竊盜罪，處有期徒刑貳月，如易科罰金，以新臺幣壹仟元折算壹日。 4 如事實欄一（四）所示之事實  【110年度偵字第30607號卷部分】 1、證人即被害人程畯宏於警詢時之證述（第13至14頁）。 2、新北市政府警察局中和分局扣押筆錄、扣押物品目錄表、贓物認領保管單各1份（第16至17頁、第19頁、第21頁）。 3、查獲照片及扣案物照片共6張（第28頁反面至第29頁）。  陳麗秋犯竊盜罪，處拘役貳拾日，如易科罰金，以新臺幣壹仟元折算壹日。